# 是否可以按否按评估值入账？

提问人：小跟班 127 时间：2017-08-21 20:15:09
1 、自然人把自己买的资产卖给自己开的公司，由于是很久之前的买的土地，无法证实其购买价格，按评估值入账可以么？如果是一项机器设备，可以按评估价值入账么？ 2 、同一自然人控制下的甲、乙公司，甲公司把一项固定资产卖给乙公司，乙公司按评估价值入账可以么？之后，甲公司可以按评估价值买回来么？ 3 、同一自然人控制下的甲、乙公司，甲公司把一个子公司的净资产卖给乙公司，乙公司按评估价值入账可以么？

回答人：chenyiwei
关键是看标的是否构成“业务”。如果不构成业务的资产收购，则按公允价值（如公允价值与实际交易价格接近的，也可以按实际交易价格）入账；反之就只能按原账面价值。所以关键在于判断这个交易是一项业务合并还是资产收购。